# 求教陈版主非上市公司用持有的上市公司股票分红问题

提问人：sd3566428 时间：2013-01-16 13:36:47
请问陈版主一下 非上市公司以持有的上市公司的股票对股东进行分红可以按照持有股票的账面价值分吗？ 比如：A公司为非上市公司持有B上市公司 100 股的股票账面价值是 1000 块，市场价值是10000.然后A公司分红，把这 100 股的股票按照每股 10 块钱的账面价值分给各个A公司的股东这样可以嘛？

回答人：chenyiwei
这种以非货币资产分配股利也是处置资产的一种形式。根据国税函[2008]828号文第二条第（五）项规定，应按规定视同销售确定收入。 会计处理上，如果是按照股权比例等比例地向各股东分配非货币资产，则应按照IFRIC 17的规定，确认这些非货币资产的处置损益，视作按公允价值对股东进行分配。

提问人：ying0518 时间：2013-01-17 14:37:48
执行中国准则的话按照CAS37第 11 条，是不是不能确认损益？

回答人：chenyiwei
我理解CAS 37第 11 条并不能导出对用于减资或者分配的非货币性资产的公允价值和账面价值之间的差额不能确认处置损益的结论。

提问人：ying0518 时间：2013-01-17 21:49:05
回复 ying0518 的帖子
谢谢陈版
那CAS37第 12 条，企业对权益工具持有方的各种分配（不包括股票股利），应当减少所有者权益，是不是指的这种情况？

回答人：chenyiwei
可以套用，但也不解决用于分配的非货币资产的公允价值和账面价值之间的差额如何处理的问题。IFRIC 17是 2008 年出台， 2009 年生效的，中国准则下并无对应规定，所以目前的运用只是“参照”。